臺灣桃園地方法院刑事判決
111年度易字第388號
公  訴  人  臺灣桃園地方檢察署檢察官  
被      告  楊維桑



上列被告因竊盜等案件，經檢察官提起公訴（110年度偵字第335
38號），嗣於本院審理中，被告就被訴事實為有罪之陳述，經告
以簡式審判之要旨，並聽取當事人意見後，本院裁定進行簡式審
判程序，判決如下：
    主  文
楊維桑犯竊盜罪，累犯，處有期徒刑伍月，如易科罰金，以新臺
幣壹仟元折算壹日，未扣案之黑色包包壹只（內有現金新臺幣貳
仟元）沒收，於全部或一部不能沒收或不宜執行沒收時，追徵其
價額；又犯非法由自動付款設備取財罪，累犯，處有期徒刑陸月
，如易科罰金，以新臺幣壹仟元折算壹日，未扣案之犯罪所得新
臺幣叁萬陸仟零壹拾伍元沒收，於全部或一部不能沒收或不宜執
行沒收時，追徵其價額。應執行有期徒刑拾月，如易科罰金，以
新臺幣壹仟元折算壹日。
    事實及理由
一、事實部分
　 （一）楊維桑於民國110年5月18日凌晨，行經桃園市○○區○○○
         路0段000號「統一超商寶楊門市」外，見張仁柏將其
         所使用之車牌號碼000-0000號普通重型機車停放在該
         處且鑰匙未拔起，竟意圖為自己不法之所有，基於竊
         盜之犯意，於同日0時許至同日3時45分許間某時，在
         該處使用張仁柏未拔起之鑰匙打開上開機車之車廂，
         並以徒手方式竊取張仁柏放置在車廂內之黑色包包1只
         【內裝有現金新臺幣（下同）2,000元及張仁柏之國民
         身分證、健保卡、駕駛執照、行車執照、中華郵政股
         份有限公司帳號000-00000000000000號帳戶金融卡、
         國泰世華商業銀行帳號000-000000000000號帳戶金融
         卡等物品】，得手後旋即逃逸。
　 （二）楊維桑另意圖為自己之不法所有，基於以不正方法由
         自動付款設備取得他人之物之犯意，接續於如附表所
         示之時間、地點，復意圖為自己不法之所有，基於以
         不正方法由自動付款設備取得他人之物之接續犯意，
         於如附表所示之時間、地點，持前開竊得之如附表所
         示帳戶金融卡插入自動櫃員機，並鍵入以張仁柏證件
         資料推知之金融卡密碼，使自動櫃員機辨識系統依預
         設程式，誤認楊維桑係有正當權源之持卡人而由其提
         領如附表所示之款項，楊維桑即以此不正方法由自動
         付款設備取得張仁柏如附表所示帳戶內之款項。
二、上開犯罪事實，業據被告楊維桑於本院訊問及審理時均坦承
    不諱（見易字卷第167頁、184至185頁、193頁），核與證人
    即告訴人張仁柏、證人即查獲本案員警歐修銘、蔡崧揚、李
    承翰之證述情節大致相符（見偵卷第39至40頁、43至44頁、
    153至155頁、197至198頁），並有110年5月24日、27日員警
    職務報告、桃園市政府警察局楊梅分局現場勘察採證紀錄表
    、現場照片、監視器畫面截圖照片、交易明細畫面截圖照片
    、中華郵政股份有限公司110年10月1日儲字第1100270918號
    函暨所附帳戶基本資料、交易清單、國泰世華商業銀行110
    年12月24日國世存匯作業字第1100211766號函暨所附客戶基
    本資料及往來資料等在卷可稽（見偵卷第45至47頁、53至74
    頁、129至133頁、173至189頁），足認被告出於任意性之自
    白與事實相符，堪以採信。本案事證明確，被告上開犯行均
    堪認定，應予依法論科。
三、被告就事實一（一）所為係犯刑法第320 條第1 項之竊盜罪
    ；就事實一（二）所為，係犯刑法第339條之2第1項以不正
    方法由自動付款設備取得他人之物罪。被告先後持告訴人如
    附表所示之提款卡盜領如附表所示帳戶內之存款，侵害同一
    被害人即告訴人張仁柏之法益，上開各次提領行為之獨立性
    極為薄弱，依一般社會健全觀念，實難以強行分開，應視為
    數個舉動之接續施行，合為包括之一行為予以評價，為接續
    犯，只論以一以不正方法由自動付款設備取得他人之物罪處
    斷。被告上開2次犯行，犯意各別，行為互殊，應予分論併
    罰。
四、累犯加重部分
　　（一）查被告前因竊盜案件，經本院以108年度易字第390號
          判決各處有期徒刑3月4次，應執行有期徒刑9月確定
          ；復因竊盜、侵占等案件，經本院以108年度易字第2
          15號判決判處有期徒刑3月確定，嗣上2案再經本院以
          108年聲字第3440號裁定定應執行有期徒刑10月確定
          ，並於109年5月4日徒刑執行完畢，有臺灣高等法院
          被告前案紀錄表在卷可證，復經被告確認無誤（易字
          卷第192頁），其受徒刑之執行完畢，5 年以內故意
          再犯本案有期徒刑以上之本罪，為累犯。而檢察官於
          提起公訴時即指明被告構成累犯之前案與本案犯行均
          為竊盜、侵占之罪，並敘明被告構成累犯之前案判決
          。本院認檢察官已依最高法院110年度台上大字第566
          0號裁定意旨，就被告構成累犯之事實及應加重其刑
          事項，均已具體指出證明方法，並於本院審理中就此
          為實質辯論，是本院當應審酌被告構成累犯是否應加
          重其刑。
　　（二）審酌被告構成累犯之竊盜、侵占罪行與本案竊盜、以
          不正方法由自動付款設備取得他人之物罪間有相當之
          同質性，且被告於前案執行完畢後未久即再為本案犯
          行，顯見未能記取前案論罪科刑之教訓，而有對刑罰
          之反應能力屬較為薄弱之情形，且被告並無因加重本
          刑致生所受之刑罰超過其所應負擔罪責之情形，本院
          參諸司法院釋字第775號解釋意旨，認均應依刑法第4
          7條第1項規定，加重其刑。
五、爰以行為人責任為基礎，除前揭構成累犯之前科紀錄不再重
    複審酌外，考量被告正值壯年，卻未自我克制，不思以正當
    手段獲取財物，竟圖不勞而獲，恣意竊取他人物品，更盜領
    他人金融帳戶之款項，不僅造成被害人財產之損失，亦影響
    民眾對社會治安之信賴及觀感，所為非是，另被告犯後坦認
    犯行，雖表示願賠償被害人損失，經本院安排調解程序後，
    又恣意未到庭調解，毫無誠信可言，視他人權益於無物，另
    考量被告犯罪之動機、目的、手段、於警詢時自陳國中畢業
    之智識程度、從事派報工作、家庭經濟狀況勉持（見偵卷第
    11頁）及所竊取財物之價值等一切情狀，分別量處如主文所
    示之刑，並依被告行為態樣、各罪間關係、次數多寡，及所
    呈現被告之人格特質及犯罪動機、目的、手段、程度、所生
    危險、案件之特性、比例原則，暨預防需求及被告就定刑所
    表示意見（見易字卷第192頁）等綜合因素定應執行之刑及
    均諭知易科罰金之折算標準，以資懲儆。
六、按犯罪所得，屬於犯罪行為人者，沒收之。但有特別規定者
    ，依其規定；前2 項之沒收，於全部或一部不能沒收或不宜
    執行沒收時，追徵其價額，刑法第38條之1 第1 項、第3 項
    分別定有明文。查被告事實一（一）所竊得告訴人之黑色包
    包1只（內有現金2,000元）及被告事實一（二）所盜領如附
    表所示款項（共計3萬6,015元），均未扣案，為被告為本件
    竊盜及以不正方法由自動付款設備取得他人之物犯行之犯罪
    所得，經被告自承在卷（見易字卷第185頁），自應在各該
    次犯罪項下宣告沒收；如全部或一部不能沒收或不宜執行沒
    收時，追徵其價額。至被告雖取得如附表所示國泰世華商業
    銀行、中華郵政帳戶提款卡各1張、告訴人之身分證、健保
    卡、駕駛執照、行車執照各1張，然並未扣案，其價值甚低
    ，並由告訴人申請註銷、掛失並補發後，該等物品即失去功
    用，縱使沒收上開提款卡及身分證、健保卡、駕駛執照、行
    車執照等證件，對於防止將來犯罪之效益亦屬有限，欠缺刑
    法上之重要性，依刑法第38條之2第2項規定，爰不予宣告沒
    收。
據上論斷，應依刑事訴訟法第273 條之1 第1 項、第299 條第1
項前段，判決如主文。
本案經檢察官盧奕勳偵查起訴，檢察官董諭到庭執行職務。
中　　華　　民　　國　　111 　年　　8 　　月　　25　　日
            刑事第五庭    法　官　曾淑君
以上正本證明與原本無異。
如不服本判決應於收受判決後20日內向本院提出上訴書狀，並應
敘述具體理由。其未敘述上訴理由者，應於上訴期間屆滿後20日
內向本院補提理由書(均須按他造當事人之人數附繕本)「切勿逕
送上級法院」。
                          書記官　姚承瑋
中　　華　　民　　國　　111 　年　　8 　　月　　26　　日



附錄本件論罪科刑法條：刑法第320條、第339條之2第1項。
中華民國刑法第320條
意圖為自己或第三人不法之所有，而竊取他人之動產者，為竊盜
罪，處5年以下有期徒刑、拘役或50萬元以下罰金。
意圖為自己或第三人不法之利益，而竊佔他人之不動產者，依前
項之規定處斷。
前二項之未遂犯罰之。

中華民國刑法第339條之2第1項
（違法由自動付款設備取得他人之物之處罰）
意圖為自己或第三人不法之所有，以不正方法由自動付款設備取
得他人之物者，處3年以下有期徒刑、拘役或30萬元以下罰金。



附表：
提領時間 提領地點 提領帳戶 提領金額 110年5月18日3時45分許 桃園市○○區○○路00號「楊梅埔心郵局」 國泰世華商業銀行帳號000-000000000000號帳戶 2萬0,005元（含手續費5元） 110年5月18日3時46分許 桃園市○○區○○路00號「楊梅埔心郵局」 國泰世華商業銀行帳號000-000000000000號帳戶 1萬5,005元（含手續費5元） 110年5月18日4時59分許 桃園市○○區○○路000號「中壢環北郵局」 中華郵政股份有限公司帳號000-00000000000000號帳戶 500元 110年5月18日5時許 桃園市○○區○○路000號「中壢環北郵局」 國泰世華商業銀行帳號000-000000000000號帳戶 505元（含手續費5元）